【裁判字號】    92,毒抗,157
【裁判日期】    920805
【裁判案由】    觀察、勒戒
【裁判全文】
臺灣高等法院臺南分院刑事裁定          九十二年度毒抗字第一五七號        Ｇ
      抗  告  人  臺灣臺南地方法院檢察署檢察官
      被      告  甲  ○  ○
右列抗告人因被告違反毒品危害防制條例案件聲請觀察、勒戒，不服臺灣臺南地方法
院中華民國九十二年五月二十日裁定（九十二年度毒聲字第八六二號）提起抗告，本
院裁定如左：
      主      文
抗告駁回。
      理      由
一、本件抗告意旨略以：原審九十二年度毒聲字第三二八號裁定係因抗告人誤引毒品
    危害防制條例第二十條第一項及觀察勒戒處分執行條例第三條第一項規定，始遭
    駁回之裁定，因上開裁定並無既判力，本案雖係就同一事實再為聲請將被告送勒
    戒處所觀察、勒戒，然業已更正理由，依據毒品危害防制條例第二十條第三項前
    段之規定，原審仍為駁回之裁定，似有未洽云云。
二、經查：
（一）被告甲○○涉嫌於九十一年十月十八日或其前四日內之某時，在不詳地點等處
      ，施用第二級毒品安非他命，為警於九十一年十月十八日下午五時三十分在台
      南縣西港鄉○○村○○路三之六號等盤查後，採尿查獲上情云云。惟為被告於
      偵訊中否認上揭犯行，雖被告尿液經送檢驗後有毒品安非他命陽性反應，有尿
      液檢驗報告附卷可稽（見警訊卷第一頁），仍經原審以上開檢驗方式既僅係初
      步篩檢且未經確認，無法完全排除偽陽性反應之可能，檢察官復未經再查證複
      驗是否真實，即遽以認定被告之犯行，尚嫌速斷。而於九十二年二月十八日以
      九十二年度毒聲字第三二八號裁定駁回確定在案，有該裁定在卷可稽（見該卷
      第十頁）。詎檢察官未就上開裁定不服提起抗告，於裁定確定後，就上揭被告
      同一確定之事實，於九十二年四月三十日再以上開同一事實向原審聲請觀察、
      勒戒（聲請案號：九十二年度聲觀字第三六一號），經原審以與上開原審九十
      二年二月十八日之九十二年度毒聲字第三二八號案件，係屬同一案件，認係重
      覆聲請（起訴），自係違反一事不再理之原則，認檢察官之再次聲請為無理由
      ，予以駁回。而原審裁定確定後，檢察官就同一事實再行聲請，毒品危害防制
      條例並無規定（亦無實務判例）認該聲請無一事不再理之適用，是就同一事實
      ，抗告人應不得再行聲請被告觀察、勒戒。本院核無不合。（至座談會、機關
      決議等之結論，應僅供參考而已）
（二）抗告意旨雖又以原審九十二年度毒聲字第三二八號之裁定駁回，僅係誤引毒品
      危害防制條例第二十條第一項規定所致云云，惟犯罪事實是否適用檢察官起訴
      之法條本為法院所得審酌，如就同一基礎事實，尚得變更起訴法條。是檢察官
      就同一確定之事實，提起抗告重為爭執，聲請裁定將被告送觀察、勒戒，亦有
      未合。原審駁回抗告人之聲請，核無不合，抗告人指摘原裁定不當，為無理由
      ，應予駁回。
三、據上論結，應依刑事訴訟法第四百十二條，裁定如主文。
中    華    民    國      九十二      年      八      月      五        日
                                  臺灣高等法院臺南分院刑事第二庭
                                      審判長法官  黃    崑    宗
                                            法官  葉    居    正
                                            法官  莊    俊    華
右正本證明與原本無異。
不得再抗告。
                                      法院書記官  廖    明    娟
中    華    民    國      九十二      年      八      月      十二      日


司法院資訊處製作；財團法人民間司法改革基金會備份。
